臺灣新北地方法院刑事裁定
111年度聲字第3153號
聲  請  人  臺灣新北地方檢察署檢察官
受  刑  人  趙炎輝



上列受刑人因數罪併罰有二裁判以上，經聲請人聲請定其應執行
刑（111年度執聲字第2267號），本院裁定如下：
    主  文
趙炎輝因犯如附表所示各罪所處之刑，應執行有期徒刑6月。
    理  由
一、聲請意旨略以：受刑人趙炎輝因犯藥事法等案件，先後經判
    決確定如附表（編號1、2「偵查（自訴）機關年度案號欄」
    、「備註欄」各應更正為「新北地檢110年度毒偵字第1313
    號、第2145號」、「新北地檢111年度執緝字第71號」），
    應依刑法第53條及第51條第5款，定其應執行之刑，爰依刑
    事訴訟法第477條第1項聲請裁定等語。
二、按裁判確定前犯數罪者，併合處罰之。但有下列情形之一者
    ，不在此限：一、得易科罰金之罪與不得易科罰金之罪。二
    、得易科罰金之罪與不得易服社會勞動之罪。三、得易服社
    會勞動之罪與不得易科罰金之罪。四、得易服社會勞動之罪
    與不得易服社會勞動之罪；前項但書情形，受刑人請求檢察
    官聲請定應執行刑者，依第51條規定定之；數罪併罰，有二
    裁判以上者，依刑法第51條之規定，定其應執行之刑；宣告
    多數有期徒刑者，於各刑中之最長期以上，各刑合併之刑期
    以下，定其刑期，但不得逾30年，刑法第50條、第53條、第
    51條第5款分別定有明文。
三、次按刑事訴訟法第370條第2項、第3項，已針對第二審上訴
    案件之定其應執行之刑，明定有不利益變更禁止原則之適用
    ；而分屬不同案件之數罪併罰有應更定執行刑之情形，倘數
    罪之刑，曾經定其執行刑，再與其他裁判宣告之刑定其執行
    刑時，在法理上亦應同受此原則之拘束。亦即，另定之執行
    刑，其裁量所定之刑期，不得較重於前定之執行刑加計後裁
    判宣告之刑之總和。又法院於裁量另定應執行刑時，祇須在
    不逸脫上開範圍內為衡酌，而無全然喪失權衡意義或其裁量
    行使顯然有違比例原則之裁量權濫用之例外情形，並不悖於
    定應執行刑之恤刑目的者，即無違裁量權之內部性界限，最
    高法院111年度台抗字第1419號刑事裁定亦同此旨。
四、經查，受刑人因違反藥事法等案件，經法院分別判處如附表
    所示之刑，其中編號1至2所示2罪經本院以110年度簡字第22
    49號刑事簡易判決定應執行有期徒刑5月，均確定在案，此
    有如附表所示刑事判決、刑事簡易判決及臺灣高等法院被告
    前案紀錄表附卷可稽。經核附表編號3所示之罪係於編號1至
    2所示案件判決確定前所犯；又附表編號1至2所示之罪均屬
    得易科罰金之罪、編號3所示之罪則為不得易科罰金之罪，
    而受刑人於民國111年10月11日具狀請求檢察官就附表所示3
    罪聲請定其應執行刑一情，有定刑聲請切結書在卷可查，揆
    諸刑法第50條規定，檢察官依刑事訴訟法第477條第1項聲請
    定其應執行刑，洵屬正當，應予准許。再附表所示3罪既應
    重定應執行刑，則前開編號1至2所定應執行刑即當然失效，
    本院自可依如附表所示3罪之宣告刑更定應執行刑。又查本
    院定本案應執行刑，不得逾越刑法第51條第5款所定法律之
    外部界限，即不得重於附表所示3罪之宣告刑總和即有期徒
    刑9月，又參照上開最高法院111年度台抗字第1419號刑事裁
    定意旨，亦應受內部界限之拘束，即不得重於附表編號1至2
    所定應執行刑與編號3所處宣告刑之總和即有期徒刑7月，復
    考量如附表所示3罪之犯罪時間、類型、情節及關聯性、罪
    質、侵害法益、對社會危害情形及人格特性，就如附表所示
    3罪為整體非難評價後，依限制加重規定，於法律拘束之外
    部及內部界限內加以裁量，裁定如主文所示應執行刑。末按
    數罪併罰中之一罪依刑法規定得易科罰金，若因與不得易科
    之他罪併合處罰結果而不得易科罰金時，原可易科部分，所
    處之刑，自亦無庸為易科折算標準之記載（最高法院80年度
    台抗字第577號裁定、司法院大法官釋字第144號、第679號
    解釋意旨參照）。今受刑人所犯如附表所示3罪，其中編號1
    至2所示之罪雖均得易科罰金，但因與編號3所示不得易科罰
    金之罪合併處罰，揆諸上揭最高法院裁定及司法院大法官解
    釋意旨，本案所定應執行刑即不得易科罰金，自毋庸為易科
    罰金折算標準之諭知。另受刑人於定刑聲請切結書上表示對
    於本案定應執行刑無意見，均併此指明。
五、依刑事訴訟法第477條第1項，刑法第50條第1項但書第1款、
    第2項、第53條、第51條第5款，裁定如主文。
中　　華　　民　　國　　111 　年　　11　　月　　8 　　日
                  刑事第三庭    法　官  施建榮
上列正本證明與原本無異。
如不服本裁定，應於裁定送達後五日內敘明抗告理由，向本院提
出抗告狀。
                                書記官  黃姿涵
中　　華　　民　　國　　111 　年　　11　　月　　11　　日

【附表】
 編　　　　　號           1          2         3 罪　　　　　名  毒品危害防制條例第10條第2項之施用第二級毒品罪 毒品危害防制條例第10條第2項之施用第二級毒品罪 藥事法第83條第4項、第1項之轉讓禁藥未遂罪 宣　　告　　刑  有期徒刑4月，如易科罰金，以新臺幣1千元折算1日。 有期徒刑3月，如易科罰金，以新臺幣1千元折算1日。 有期徒刑2月。 犯　罪　日　期  109年8月3日1時45分為警採尿時起回溯96小時內某時許 109年12月15日 109年7月25日 偵查(自訴)機關年　度　案　號  新北地檢110年年度毒偵字第1313號、第2145號 新北地檢110年年度毒偵字第1313號、第2145號 新北地檢110年度偵字第35605號 最後事實審 法　　院 臺灣新北地方法院 臺灣新北地方法院 臺灣新北地方法院  案　　號 110年度簡字第2249號 110年度簡字第2249號 111年度審訴字第422號  判決日期 110年6月24日 110年6月24日 111年7月14日 確定　判決 法　　院 臺灣新北地方法院 臺灣新北地方法院 臺灣新北地方法院  案　　號 110年度簡字第2249號 110年度簡字第2249號 111年度審訴字第422號  判　　決確定日期 110年9月24日 110年9月24日 111年8月24日 備  註  1.新北地檢111年度執緝字第71號。 2.編號1至2之宣告刑經本院以110年度簡字第2249號刑事簡易判決定應執行有期徒刑5月。  新北地檢111年度執字第9101號。